【裁判字號】    89,易緝,2
【裁判日期】    890127
【裁判案由】    妨害公務
【裁判全文】
臺灣高雄地方法院刑事判決                            八十九年度易緝字第二號
    公  訴  人  臺灣高雄地方法院檢察署檢察官
    被      告  甲○○
右被告因妨害公務案件，經檢察官提起公訴（八十七年度偵字第二０五六號）本院判
決如左：
    主  文
甲○○於公務員依法執行職務時，當場侮辱，累犯，處有期徒刑肆月，如易科罰金，
以參佰元折算壹日。
    事  實
一、甲○○於民國八十五年間，曾因違反麻醉藥品管理條例、贓物案件，經法院先後
    判處有期徒刑四月、五月確定，並定應執行刑為八月，於八十六年七月二十六日
    易科罰金執行完畢（起訴書誤為八十六年一月二十四日），仍不知悔改。復於八
    十七年一月十八日十五時四十分許，酒後駕駛車號ＸＮ－四七六五號自用小客車
    前往高雄縣旗山鎮○○街一號之高雄縣警察局旗山分局建國路派出所，見該所警
    員呂晉典正在值班台執行職務，竟基於妨害公務之犯意，當場以「幹你娘」之穢
    語辱罵呂晉典，而當場侮辱正依法執行職務之公務員。
二、案經高雄縣警察局旗山分局報請臺灣高雄地方法院檢察署檢察官偵查起訴。
    理  由
一、訊據被告甲○○矢口否認有何妨害公務犯行，辯稱：當日伊與妻子吵架，酒後到
    派出所，僅說話大聲而已，並未辱罵警員云云。惟查右揭犯罪事實，業據被告在
    警訊時供承：「因與太太吵架且酗酒，至（致之誤）辱罵值班警員」等語不諱，
    復經被害人呂晉典在偵查中指述明確，並有呂晉典書具案發情狀之報告書一紙附
    卷足憑，被告事後翻異前供，無非臨訟卸責之詞，不足採信，罪證明確，犯行堪
    以認定。
二、核被告所為，係犯刑法第一百四十條第一項之妨害公務罪。查被告於八十五年間
    ，曾因違反麻醉藥品管理條例、贓物案件，經法院先後判處有期徒刑四月、五月
    確定，並定應執行刑為八月，於八十六年七月二十六日易科罰金執行完畢之事實
    ，有臺灣高雄地方法院檢察署刑案資料查註紀錄表可憑，茲於執行完畢後五年以
    內，再犯有期徒刑以上之本罪，係屬累犯，應依刑法第四十七條之規定加重其刑
    。爰審酌被告素行非佳，不知深切檢討、警惕，仍動輒飲酒至醉，在警局口出穢
    語辱罵警員，視公權力如無物，惡性非輕，犯罪後曾一度坦承犯行，態度尚可等
    一切情狀，量處如主文所示之刑，並諭知易科罰金之折算標準。
據上論斷，應依刑事訴訟法第二百九十九條第一項前段、刑法第一百四十條第一項、
第四十七條、第四十一條、罰金罰鍰提高標準條例第一條前段、第二條，判決如主文
。
中      華    民    國    八十九      年      一      月    二十七      日
                                      臺灣高雄地方法院刑事庭
                                          法  官    林 水 城
右判決正本證明與原本無異
對於本判決如有不服應於收受送達後十日內向本院提出上訴書狀上訴於台灣高等法院
高雄分院並按他造當事人之人數附具繕本
                                          書記官    李 文 廣
中      華    民    國    八十九      年      一      月    二十七      日
附錄本案論罪科刑法條全文
刑法第一百四十條第一項：
於公務員依法執行職務時當場侮辱或對於其依法執行之職務公然侮辱者，處六月以下
有期徒刑、拘役或一百元以下罰金。


司法院資訊處製作；財團法人民間司法改革基金會備份。
